ACORDAO-COMPLETO-2385863

ACÓRDÃO DE RELAÇÃO

ACÓRDÃO DE RELAÇÃO 13917/2019 ATA 42/2019 - PRIMEIRA CÂMARA

Acórdão 13917/2019-TCU-Primeira Câmara
Os ministros do Tribunal de Contas da União, reunidos em sessão da 1ª Câmara, com fundamento nos arts. 1º, I; 16, II; 18 e 23, II, da Lei 8.443/1992, nos arts. 1º, I, 208 e 214, II, do RI/TCU, na forma do art. 143, I, 'a', do RI/TCU, e de acordo com os pareceres convergentes emitidos nos autos, ACORDAM, por unanimidade, em julgar as contas a seguir relacionadas regulares com ressalva, em razão das impropriedades verificadas e dar quitação à responsável; e, com fundamento nos arts. 1º, I; 16, I; 17 e 23, I, da Lei 8.443/1992, nos arts. 1º, I, 207 e 214, I, do RI/TCU, regular as demais, com quitação plena, fazendo-se a determinação sugerida.
-  Inês da Silva Magalhães (CPF XXX.715.848-XX) : 
i) elevado índice de obras paralisadas; deficiências na seleção de projetos e orçamento de empreendimentos; deficiência na fiscalização da atuação da Caixa no papel de mandatária da União; fragilidade no planejamento das ações para melhoria das condições de vida e habitabilidade de assentamentos precários;
ii) falhas de controle e supervisão das ações de competência das instituições/agentes financeiros executores do Programa Minha Casa, Minha Vida na modalidade Sub 50, bem como a não adoção de providências para assegurar a entrega de moradias com padrões adequados de habitabilidade.
1. Processo TC-Processo 019.098/2014-6 (PRESTAÇÃO DE CONTAS - Exercício: 2013) 
	1.1. Apensos: Processo 024.796/2014-0 (REPRESENTAÇÃO) .
	1.2. Responsáveis: Alessandra D'Avila Vieira (XXX.822.361-XX) ; Antonio Henrique Pinheiro Silveira (XXX.394.107-XX) ; Cleverson Tadeu Santos (XXX.459.539-XX) ; Deusdina dos Reis Pereira (XXX.512.396-XX) ; Fabio Ferreira Cleto (XXX.064.368-XX) ; Fábio Lenza (XXX.544.131-XX) ; Geddel Quadros Vieira Lima (XXX.627.341-XX) ; Gilberto Magalhães Occhi (XXX.478.847-XX) ; Inês da Silva Magalhães (XXX.715.848-XX) ; Joaquim Lima de Oliveira (XXX.230.001-XX) ; Jorge Fontes Hereda (XXX.048.855-XX) ; José Henrique Marques da Cruz (XXX.094.807-XX) ; José Urbano Duarte (XXX.375.236-XX) ; Junia Maria Barroso Santa Rosa (XXX.447.206-XX) ; Liana do Rego Motta Veloso (XXX.308.853-XX) ; Marcos Roberto Vasconcelos (XXX.661.299-XX) ; Marden de Melo Barboza (XXX.228.406-XX) ; Maria Fernandes Caldas (XXX.617.407-XX) ; Maria do Carmo Avesani Lopez (XXX.757.451-XX) ; Marta Garske (XXX.529.650-XX) ; Mirna Quindere Belmino Chaves (XXX.661.001-XX) ; Márcia Guimarães Guedes (XXX.994.186-XX) ; Márcio Percival Alves Pinto (XXX.191.218-XX) ; Mário Ferreira Neto (XXX.141.058-XX) ; Nelson Teixeira da Silva (XXX.274.907-XX) ; Osvaldo Bruno Brasil Cavalcante (XXX.317.731-XX) ; Paulo Roberto dos Santos (XXX.422.719-XX) ; Raphael Rezende Neto (XXX.777.021-XX) ; Rauélison da Silva Muniz dos Santos (XXX.157.015-XX) ; Ricardo Soriano de Alencar (XXX.468.451-XX) ; Roberto Derzie de Sant Anna (XXX.689.591-XX) ; Roberto Nogueira Zambon (XXX.669.478-XX) ; Sergio Pinheiro Rodrigues (XXX.205.123-XX) ; Teotônio Costa Rezende (XXX.054.986-XX) ; Valter Goncalves Nunes (XXX.588.588-XX) .
	1.3. Órgão: Secretaria Nacional de Habitação.
	1.4. Relator: Ministro-Substituto Weder de Oliveira.
	1.5. Representante do Ministério Público: Procurador Sergio Ricardo Costa Caribé.
	1.6. Unidade Técnica: Secretaria de Fiscalização de Infraestrutura Urbana (SeinfraUrbana) .
	1.7. Representação legal: não há.
	1.8. Determinações/Recomendações/Orientações: 
	1.8.1. determinar à Secretaria Nacional de Habitação, ou à unidade que vier a lhe suceder, que informe a este Tribunal, no prazo de 30 (trinta) dias, as medidas adotadas em face das observações de superfaturamento reportadas pela Controladoria-Geral da União no item 2.1.1.5 do relatório de auditoria de gestão 201406162;
	1.8.2. dar ciência à Secretaria Nacional de Habitação, ou à unidade que vier a lhe suceder, das seguintes impropriedades identificadas na gestão do exercício sob exame: elevado índice de obras paralisadas; deficiências na seleção de projetos e orçamento de empreendimentos; deficiência na fiscalização da atuação da Caixa no papel de mandatária da União; fragilidade no planejamento das ações para melhoria das condições de vida e habitabilidade de assentamentos precários;
	1.8.3. encaminhar cópia desta decisão à Secretaria Nacional de Habitação do Ministério do Desenvolvimento Regional ou à unidade jurisdicionada que lhe suceder; e
	1.8.4. arquivar os presentes autos com fundamento no art. 169, V, do RI/TCU.

Primeira Câmara

Secretaria Nacional de Habitação.

Alessandra D'Avila Vieira (XXX.822.361-XX); Antonio Henrique Pinheiro Silveira (XXX.394.107-XX); Cleverson Tadeu Santos (XXX.459.539-XX); Deusdina dos Reis Pereira (XXX.512.396-XX); Fabio Ferreira Cleto (XXX.064.368-XX); Fábio Lenza (XXX.544.131-XX); Geddel Quadros Vieira Lima (XXX.627.341-XX); Gilberto Magalhães Occhi (XXX.478.847-XX); Inês da Silva Magalhães (XXX.715.848-XX); Joaquim Lima de Oliveira (XXX.230.001-XX); Jorge Fontes Hereda (XXX.048.855-XX); José Henrique Marques da Cruz (XXX.094.807-XX); José Urbano Duarte (XXX.375.236-XX); Junia Maria Barroso Santa Rosa (XXX.447.206-XX); Liana do Rego Motta Veloso (XXX.308.853-XX); Marcos Roberto Vasconcelos (XXX.661.299-XX); Marden de Melo Barboza (XXX.228.406-XX); Maria Fernandes Caldas (XXX.617.407-XX); Maria do Carmo Avesani Lopez (XXX.757.451-XX); Marta Garske (XXX.529.650-XX); Mirna Quindere Belmino Chaves (XXX.661.001-XX); Márcia Guimarães Guedes (XXX.994.186-XX); Márcio Percival Alves Pinto (XXX.191.218-XX); Mário Ferreira Neto (XXX.141.058-XX); Nelson Teixeira da Silva (XXX.274.907-XX); Osvaldo Bruno Brasil Cavalcante (XXX.317.731-XX); Paulo Roberto dos Santos (XXX.422.719-XX); Raphael Rezende Neto (XXX.777.021-XX); Rauélison da Silva Muniz dos Santos (XXX.157.015-XX); Ricardo Soriano de Alencar (XXX.468.451-XX); Roberto Derzie de Sant Anna (XXX.689.591-XX); Roberto Nogueira Zambon (XXX.669.478-XX); Sergio Pinheiro Rodrigues (XXX.205.123-XX); Teotônio Costa Rezende (XXX.054.986-XX); Valter Goncalves Nunes (XXX.588.588-XX).

WEDER DE OLIVEIRA

não há.

Procurador Sergio Ricardo Costa Caribé.

PRESTAÇÃO DE CONTAS (PC)

Secretaria de Fiscalização de Infraestrutura Urbana (SeinfraUrbana).